臺灣宜蘭地方法院刑事判決　　　　　　　　　　　　　九十三年度交訴字第四一號
　　公　訴　人　臺灣宜蘭地方法院檢察署檢察官
　　被　　　告　乙○○
右列被告因過失致死案件，經檢察官提起公訴（九十三年度偵字第二七五二號），本
院合議庭裁定適用簡式審判程序，爰不經通常程序判決如左：
    主  文
乙○○從事業務之人，因業務上之過失致人於死，處有期徒刑肆月。如易科罰金，以
參佰元折算壹日。緩刑參年。
    事  實
一、乙○○為營業聯結車司機，係從事駕駛業務之人。民國九十三年四月十二日下午
    ，駕駛車牌號碼八Ｅ—九九九號營業聯結車，沿省道台二線濱海公路往宜蘭縣方
    向行駛，於同日下午二時二十分許行經上開路段一一六公里又七百公尺處時，本
    應注意汽車行車速度，應依速限標誌或標線之規定，且應注意車前狀況，隨時採
    取必要之安全措施，而依當時狀況當時又無不能注意之情事，詎其竟於速限為六
    十公里之上開路段，以時速約七十七公里之速度行駛，適有由楊邵興所駕駛之車
    牌號碼三Ｄ—五六四八號自用小客車行駛於上開路段之對向，因不詳緣故駛入乙
    ○○所駕駛之車道，乙○○因速度過快，不及採取必要安全措施，而煞車不及，
    與楊邵興所駕駛之自用小客車正面衝撞，致楊邵興受有多發性損傷併內出血、頭
    、頸、胸、腹、臀、四肢撕裂傷併骨折之傷害，並因傷重當場死亡。乙○○於肇
    事後，旋即報警處理並留於現場，且於員警到場處理時，當場承認其為肇事者，
    並自願接受裁判。
二、案經乙○○自首、楊邵興之父甲○○告訴及台灣宜蘭地方法院檢察署檢察官據報
    相驗後偵查起訴。
    理  由
一、被告乙○○對於其於上開時間、地點駕車肇事致被害人死亡之事實，於警訊、偵
    查及審判中均坦承不諱，且道路交通事故現場圖、道路交通事故調查報告表、舉
    發違反道路交通管理事件通知單各一份、現場照片十八張及行車速度紀錄一張附
    卷可稽。另被害人因此受有多發性損傷併內出血、頭、頸、胸、腹、臀、四肢撕
    裂傷併骨折之傷害，並因傷重當場死亡，亦經台灣宜蘭地方法院檢察署檢察官督
    同檢驗員相驗屬實，製有勘驗筆錄、相驗屍體證明書、相驗照片十二張及驗斷書
    在卷可憑，被告駕車肇事致被害人死亡之事實應堪認定。
二、按行車速度，應依速限標誌或標線之規定；汽車行駛時，駕駛人應注意車前狀況
    ，並隨時採取必要之安全措施，道路交通安全規則第九十三條第一項、九十四條
    第三項定有明文。本件被告係駕駛人，自應注意上述道路交通安全規則之規定，
    而本件事故發生路段前之二百公尺即省道台二線一百十六又五百公尺處，已立有
    速限六十公里之標誌，此有照片三張存卷可參，且被告業已自承事發當時之天候
    、路況及光線均良好，路面亦無障礙物或缺陷，是其並無不能注意之情事。詎其
    竟疏未注意依速限標誌行駛，貿然以時速約七十七公里之速度行駛，致無法及時
    注意車前狀況及採取必要之安全措施，因而閃避不及，與被害人所駕駛之自用小
    客車發生碰撞，其行為仍有過失。雖本件經送請台灣省基宜區車輛行車事故鑑定
    委員會、台灣省車輛行車事故覆議鑑定委員會及交通大學鑑定後，均認定被告無
    肇事因素，而被害人駕駛自小客車駛越分向限制線入侵來車車道，致與迎面賴車
    撞及，為肇事原因，此有卷附台灣省基宜區車輛行車事故鑑定委員會九十三年五
    月三十一日基宜鑑字第九三○二九四號函、台灣省車輛行車事故覆議鑑定委員會
    九十三年八月十日府覆議字第九三一○七三七號函及交通大學行車事故鑑定意見
    書各一份可佐。惟上開鑑定均係就肇事之撞擊點被告有路權而為判定。然我國法
    律既已以右開道路交通安全規則第九十四條第三項之規定，課予駕駛人嚴格之注
    意義務，尚難以被告有行車路權，即謂其無注意車前狀況之義務，是鑑定結果與
    法律之規定有違，尚難遽採。且被告之超速顯已導致其無法於最短時間對於突發
    狀況作出反應，以降低事故發生後之死亡結果發生，則被告雖過失輕微，惟就被
    害人死亡之結果仍有過失。另被告之過失與被害人之死亡結果間，具有相當因果
    關係。事證明確，被告犯行應堪認定。
三、核被告所為，係犯刑法第二百七十六條第二項業務過失致人於死罪。又被告於肇
    事後，旋即報警處理並留於現場，且於員警到場處理時，當場承認其為肇事者等
    情，業經證人即承辦之宜蘭縣警察局礁溪分局大里派出所員警蘇玉中於偵查中結
    證甚詳，並有卷附道路交通事故肇事人自首情形紀錄表一份可考，堪認其為自首
    無誤，應依刑法第六十二條前段減輕其刑。爰審酌本件被害人駕駛車輛駛入來車
    道，過失程度嚴重，被告遵行車道行駛，過失程度輕微，且肇事後坦承犯行，復
    與被害人家屬達成和解並給付賠償等一切情狀，從輕量處如主文所示之刑。又被
    告前未曾受有期徒刑以上刑之宣告，有台灣高等法院被告全國前案紀錄表在卷可
    憑，茲因一時失慮而罹刑典，經此偵審程序應已知警惕，而無再犯之虞，本院認
    對其所宣告之刑以暫不執行為適當，爰併予宣告緩刑三年，以勵自新。
據上論斷，應依刑事訴訟法第二百九十九條第一項前段，刑法第二百七十六條第二項
、第六十二條前段、第四十一條第一項、第七十四條第一款，罰金罰鍰提高標準條例
第一條前段、第二條判決如主文。
本案經檢察官鄭雅方到庭執行職務。
中      華      民      國    九十三    年     十二     月     十五     日
                                     臺灣宜蘭地方法院交通法庭
                                         法  官　謝  佩  玲
右正本證明與原本無異。
如不服本判決，應於判決送達後十日內向本院提出上訴狀（應抄附繕本）。告訴人或
被害人如對於本判決不服者，應具備理由請求檢察官上訴，其上訴期間之計算係以檢
察官收受判決正本之日期為準。
                                         書記官  藍  友  隆
中      華      民      國    九十三    年     十二      月     二十    日
中華民國刑法第二百七十六條第二項
    從事業務之人，因業務上之過失犯前項之罪者，處五年以下有期徒刑或拘役，得
    併科三千元以下罰金。
